

- ✓ Malikiyassine@icloud.com
- % www.yassine-maliki.info
- Strasbourg, France
- +33761187581

### **Contact**

- in Linkedin
- GitHub
- **₩** Gitlab

# **Outils et Langages**

- Python & R
- C & Java
- SQL & MangoDB
- Github/Gitlab
- Linux

## **Packages**

- Scikit-Learn & Scipy
- Numpy & Pandas
- Tensorflow & Pytorch
- Matplotlib & Plotly

## Langues

#### **Français**

Bilingue

#### **Anglais**

Courant

# **Atouts**

- Autonomie et capacité d'adaptation
- Dynamisme et Polyvalence
- Esprit d'analyse et de synthèse
- Capacité d'anticipation

#### Centres d'intérêt

#### **Technologie Blockchain**

- Passionné par la technologie Blockchain
- Intervenant dans différentes communautés Blockchain (Partage et banalisation de l'information, des avantages et des inconvénients de différents protocoles...)

# Voyage et découverte de nouvelles cultures

#### E-Commerce et marketing digital

- Création de boutiques ecommerce pour la vente de différents produits
- Gestion des campagnes publicitaires sur différents réseaux sociaux

### **Yassine MALIKI**

# **Data Analyst | Consultant BI**

Âgé de 22 ans, je suis actuellement en Master 2 Science des données à l'université de Strasbourg. Passionné par les technologies BI et l'analyse de données, je suis à la recherche d'un stage de fin d'étude à partir du 1 Février 2023.

# **Diplômes et Formations**

## Master Sciences des données et systèmes complexes

Depuis septembre 2021 Université de Strasbourg Strasbourg

#### Licence Informatique

De septembre 2019 à juin 2021 Université de Strasbourg Strasbourg

# • 1ÈRE ANNÉE TRONC COMMUN ECOLE D'INGENIEUR

De septembre 2018 à juin 2019 INSA Euro-Méditerranée Fes (Maroc)

#### Baccalauréat Scientifique - Option Français

De septembre 2017 à juin 2018 Ryad Al Maarifa Rabat (Maroc)

# **Expériences professionnelles**

## Application de visualisation de données

Depuis août 2022 Projet Personnel

Application web développée en python et publiée grâce à Streamlit, créer dans le but de faciliter l'exploration et l'analyse des données en utilisant un DashBoard.

- · Nettoyage sur des données structurées
- Analyse statistique univariée et multivariée
- Représentation des données à l'aide de graphiques lisibles et pertinents
- Application de divers modèles de prédiction selon la nature du jeu de donnée

## Travail d'étude et de recherche : Explicabilité de l'intelligence Artificielle

De janvier 2022 à juin 2022 Université de Strasbourg

- Sujet de recherche de 6 mois encadré par <u>S. Marc-Zwecke</u>r
- Etude des approches neuro-symboliques pour l'obtention de modèles explicables
- Comparaison des performances entre les différents modèles de réseaux de neurones avec les modèles explicables de type LEN (Logic Explained Networks)
- Utilisation de la bibliothèque PyTorch\_Explain

# Analyse de données de cancers de sein

Juin 2021 Projet personnel

- Projet basé sur les données Kaggle (Breast Cancer Wisconsin (Diagnostic))
- · Analyse et exploration des données
- · Nettoyage et normalisation des données
- Entraînement de différents modèles (Logistic Regression, Decision Tree, Random Forest)
- Évaluation des modèles et de leurs performances

#### STAGE D'OBSERVATION

De juillet 2019 à août 2020 Société Redal (Groupe Veolia) Rabat (Maroc)

- · Stage d'observation au sein du service de dispatching d'électricité
- · Supervision du réseau électrique avec l'équipe de dispatching
- Équilibrer entre la production et la demande sur la base des prévisions de consommation

## **Compétences**

#### **Machine Learning**

- Connaissances générales et compétences pratiques en Clustering, classification, séries temporelles et analyse prédictive
- Création de modèles d'apprentissage automatiques avec des bibliothèques Python (Tensorflow/Keras)

## **Data Mining and Visualisation**

- Nettoyage et Analyse des données
- Identification des différentes corrélations entre les données
- · Application d'algorithmes de réductions tels que le PCA
- Exploration des données avec la bibliothèque Ploty en Python